【裁判字號】    98,訴,581
【裁判日期】    980930
【裁判案由】    違反毒品危害防制條例
【裁判全文】
臺灣嘉義地方法院刑事判決               98年度訴字第581號
公  訴  人  臺灣嘉義地方法院檢察署檢察官
被      告  甲○○
上列被告因違反毒品危害防制條例案件，經檢察官提起公訴（98
年度毒偵字第983號），被告於準備程序中就被訴事實為有罪之
陳述，本院合議庭裁定由受命法官改依簡式審判程序審理，判決
如下：
    主  文
甲○○施用第一級毒品，累犯，處有期徒刑柒月；又施用第二級
毒品，累犯，處有期徒刑伍月。應執行有期徒刑拾月。
    犯 罪 事 實
一、甲○○前於民國96年間因施用毒品案件，經本院裁定送觀察
    、勒戒後，認有繼續施用毒品之傾向，再裁定令入戒治處所
    施以強制戒治，嗣因無繼續強制戒治之必要，於97年1月10
    日釋放而執行完畢，並經臺灣嘉義地方法院檢察署檢察官以
    97年度戒毒偵字第10號不起訴處分確定。另因竊盜案件，經
    本院於95年11月13日，以95年度朴簡字第191號判決判處有
    期徒刑5月，如易科罰金，以銀元300元折算1日確定，後裁
    定減刑為應執行有期徒刑2月又15日，以銀元300元折算1日
    ，甫於97年3月24日縮刑期滿執行完畢。猶不知悔改，於前
    揭觀察、勒戒、強制戒治執行完畢釋放後5年內，復基於施
    用第1級毒品海洛因之犯意，於98年4月13日上午10時許，在
    嘉義市○○街313號租屋處，以將海洛因摻入香菸，點燃吸
    食煙霧方式，施用海洛因1次；再基於施用第2級毒品甲基安
    非他命之犯意，於同日中午某時，在上址，以將甲基安非他
    命置在玻璃球中，點燃燒烤吸食煙霧方式，施用甲基安非他
    命1次。嗣經警於同年月13日晚上9時40分許，在嘉義市○○
    街與新民路口查獲，並得其同意採集尿液送驗，結果呈嗎啡
    （海洛因代謝物）及甲基安非他命陽性反應，而悉上情。
二、案經嘉義市政府警察局第一分局報告臺灣嘉義地方法院檢察
    署檢察官偵查起訴。
壹、程序事項
    本件於準備程序進行中，被告甲○○就被訴事實為有罪之陳
    述，且所犯係死刑、無期徒刑、最輕本刑為3年以上有期徒
    刑以外之罪，經本院告知簡式審判程序之旨，並聽取檢察官
    及被告之意見後，依刑事訴訟法第273條之1第1項之規定，
    裁定進行簡式審判程序，復依刑事訴訟法第273條之2規定，
    不適用證據提示、交互詰問及傳聞法則有關證據能力限制等
    規定，是本件卷附之各項證據，均得作為認定犯罪之證據。
貳、實體事項
一、前揭犯罪事實，業據被告於警詢、本院行準備程序及審理時
    坦承不諱（見警卷第2頁；本院卷第48、55頁），又其於98
    年4月13日晚上10時50分許，經警得其同意採集尿液送驗，
    由檢驗單位以酵素免疫分析法為初步檢驗，再以氣相層析質
    譜儀法為確認檢驗，結果呈嗎啡（海洛因代謝物）、甲基安
    非他命陽性反應乙情，此有同意書、臺灣檢驗科技股份有限
    公司濫用藥物尿液檢驗報告、尿液送驗姓名對照表（代號：
    1C980413號）各1份在卷可佐（見警卷第4至6頁），而以氣
    相層析質譜儀法作為毒品藥物及其代謝產物之定性及定量分
    析，可排除偽陽性之可能，堪為補強證據，足以擔保被告任
    意性自白與事實相符。另被告前因施用毒品案件，經本院裁
    定送觀察、勒戒後，認有繼續施用毒品之傾向，再裁定令入
    戒治處所施以強制戒治，嗣因無繼續強制戒治之必要，於97
    年1月10日釋放而執行完畢，並經臺灣嘉義地方法院檢察署
    檢察官以97年度戒毒偵字第10號不起訴處分確定，此有臺灣
    高等法院被告前案紀錄表、刑案資料查註紀錄表、全國施用
    毒品案件紀錄表、受觀察勒戒人毒品及前科紀錄簡列表各1
    份附卷足稽，本次於上開觀察、勒戒、強制戒治執行完畢釋
    放後5年內所犯，依法應予以追訴處罰。綜上所述，本件事
    證明確，被告犯行洵堪認定，應依法論科。
二、按海洛因、甲基安非他命分別為毒品危害防制條例第2條第2
    項第1款、第2款所定之第1級毒品、第2級毒品，核被告所為
    ，係犯毒品危害防制條例第10條第1項之施用第1級毒品罪及
    同條第2項之施用第2級毒品罪，其持有海洛因、甲基安非他
    命之低度行為，各應為施用之高度行為所吸收，不另論罪，
    所犯上開2罪，犯意各別，行為互異，應分論併罰。又被告
    前因竊盜案件，經本院判處罪刑確定，並於97年3月24日縮
    刑期滿執行完畢，詳如犯罪事實欄所載，亦有上開前案紀錄
    表乙份存卷為按，其於受徒刑之執行完畢，5年以內故意再
    犯本件有期徒刑以上之罪，為累犯，應依刑法第47條第1項
    規定，加重其刑。爰審酌被告國中畢業之智識程度，前因施
    用毒品案件，經觀察、勒戒、強制戒治執行完畢，亦經法院
    判處罪刑確定在案，此有上揭前案紀錄表在卷足參，顯見尚
    無戒除之決心，施用毒品除戕害自身健康外，對社會秩序亦
    有潛在危害，惟念其犯後坦認犯行之態度，本次犯罪並未造
    成他人實害、自承與祖母、父親同住，從事魚塭養殖工作之
    家庭、經濟狀況等一切情狀，分別量處如主文所示之刑，並
    定應執行之刑，以示懲儆。
據上論斷，應依刑事訴訟法第273條之1第1項、第299條第1項前
段，毒品危害防制條例第10條第1項、第2項，刑法第11條前段、
第47條第1項、第51條第5款，判決如主文。
本案經檢察官侯德人到庭執行職務。
中    華    民    國    98    年     9    月    30    日
                  刑事第二庭  法  官  林青怡
以上正本證明與原本無異。
如不服本判決應於收受判決後10日內向本院提出上訴書狀，並應
敘述具體理由；其未敘述上訴理由者，應於上訴期間屆滿後20日
內向本院補提理由書（均須按他造當事人之人數附繕本）「切勿
逕送上級法院」。
中    華    民    國    98    年     9    月    30    日
                              書記官  李佳惠
附錄論罪科刑法條
毒品危害防制條例第10條
施用第一級毒品者，處6月以上5年以下有期徒刑。
施用第二級毒品者，處3年以下有期徒刑。


司法院資訊處製作；財團法人民間司法改革基金會備份。
